最高法院刑事判決　　　　　　　　　 110年度台上字第5347號
上　訴　人　陳昭逞
 
 

選任辯護人　蘇志淵律師
上列上訴人因違反毒品危害防制條例案件，不服臺灣高等法院臺
南分院中華民國110年3月18日第二審判決（109年度上訴字第127
2號，起訴案號：臺灣雲林地方檢察署108年度偵字第1686、1977
、2005號），提起上訴，本院判決如下：
    主  文
上訴駁回。
    理  由
一、刑事訴訟法第377 條規定，上訴於第三審法院，非以判決違
    背法令為理由，不得為之。是提起第三審上訴，應以原判決
    違背法令為理由，係屬法定要件。如果上訴理由書狀並未依
    據卷內訴訟資料，具體指摘原判決不適用何種法則或如何適
    用不當，或所指摘原判決違法情事，顯與法律規定得為第三
    審上訴理由之違法情形，不相適合時，均應認其上訴為違背
    法律上之程式，予以駁回。
二、本件上訴人陳昭逞上訴意旨：
(一)其已明示反對證人洪慧敏之警詢筆錄有證據能力，且民國10
    7 年11月27日之通訊監察譯文不足為洪慧敏指述之補強證據
    ，原判決僅以洪慧敏之警詢為論據，有違證據法則。
(二)原判決以洪慧敏之警詢為依據，事實欄卻認定本件係在家樂
    福（量販店）機車停車場旁公廁附近，一手交錢一手交貨，
    與洪慧敏警詢中所陳述係在夾娃娃店內透過夾娃娃機交錢交
    貨內容不同，自有理由矛盾之違法。
三、惟查：原判決撤銷第一審關於上訴人有罪部分之不當科刑判
    決，改判仍論處其販賣第二級毒品罪刑及沒收等。已詳敘認
    定犯罪事實所憑證據及理由。
四、原判決綜合上訴人之部分供述、洪慧敏於偵審中有證據能力
    之證述、證人趙柏勝（係上訴人之友人）之證述，及門號00
    00000000號申登人資料、通訊監察書、相關通訊監察譯文等
    證據資料，且敘明該通訊監察譯文對話顯示上訴人與洪慧敏
    係先以暗語約定交易金額與交易地點後，上訴人始由與其相
    約吃宵夜之趙柏勝以機車搭載至家樂福量販店附近與洪慧敏
    見面等情，足以補強洪慧敏之指證，據以判斷上訴人販賣第
    二級毒品甲基安非他命之犯罪事實，非僅以洪慧敏之證述為
    唯一論據，要無上訴意旨所指欠缺補強證據及違背證據法則
    之違法情形可言。
五、原判決併引洪敏慧於警詢時關於主要待證事項與偵查陳述相
    符之證詞為上訴人論罪之部分依據，所引警詢陳述因欠缺刑
    事訴訟法第159條之2「必要性」之要件，與傳聞例外之規定
    不合，上訴人就此證詞於原審已主張無證據能力，原判決誤
    認其同意有證據能力，並採為論罪之部分證據，雖有未當。
    惟除去該部分之證言，綜合洪慧敏於偵訊、第一審所為其先
    以電話與上訴人約定購買新臺幣（下同）500 元甲基安非他
    命，並在約定之家樂福量販店附近見面後，自上訴人處取得
    毒品，由其交付500 元之一致證言，且參酌上訴人、趙柏勝
    於原審互核相符之陳述、其等在原審當庭標示機車停車位置
    之街景圖標示位置列印資料及原判決附表一編號7 所示通話
    內容，所顯示本件毒品交易時，洪慧敏係自建物內走出即看
    見上訴人，雙方見面後，上訴人隨即搭乘趙柏勝機車離開等
    情，亦應為上訴人係在家樂福量販店機車停車場旁附近（非
    夾娃娃店內）當面以一手交錢一手交貨完成毒品買賣相同犯
    罪事實之認定，該項瑕疵與判決本旨不生影響。上訴意旨執
    此指摘，仍非適法之第三審上訴人理由。
六、原判決從形式上觀察，並無違背法令之處。上訴意旨置原判
    決之論敘於不顧，徒憑己見，對原審採證認事之職權行使，
    任意指為違法，或為事實上及於判決結果無影響之枝節性爭
    辯，要與法律規定得為第三審上訴理由之違法情形，不相適
    合。本件上訴違背法律上程式，應予駁回。
據上論結，應依刑事訴訟法第395條前段，判決如主文。
中    華    民    國   110    年    10    月    20    日
                  刑事第八庭審判長法  官  李  英  勇  
                                  法  官  黃  瑞  華  
                                  法  官  楊  智  勝  
                                  法  官  吳  冠  霆  
                                  法  官  洪  兆  隆  
本件正本證明與原本無異
                                  書記官
中    華    民    國   110    年    10    月    22    日